【裁判字號】    97,訴,375
【裁判日期】    970414
【裁判案由】    違反毒品危害防制條例
【裁判全文】
臺灣彰化地方法院刑事判決        九十七年度訴字第三七五號
公  訴  人  臺灣彰化地方法院檢察署檢察官
被      告  甲○○
                    號
                    （另案在彰化監獄執行中）
上列被告因違反毒品危害防制條例案件，經檢察官提起公訴（九
十六年度毒偵字第六一五二號），由本院合議庭裁定依簡式審判
程序審理判決如下：
    主  文
甲○○施用第一級毒品，累犯，處有期徒刑捌月。扣案之海洛因
壹包（淨重零點零陸公克，包裝重零點公克）沒收銷燬之。
    事  實
一、甲○○前曾於民國九十二年六月九日，因施用第一級毒品案
    件，經本院以九十二年度訴字第五二三號判處有期徒刑七月
    確定，入監執行後，已於九十三年九月三十日執行完畢。其
    復曾因施用毒品案件，經送執行觀察、勒戒後，因認有繼續
    施用毒品之傾向，接續執行強制戒治，後經停止戒治及撤銷
    停止戒治入所續執行所餘之戒治期間，已於九十一年八月九
    日執行完畢釋放，並由臺灣彰化地方法院檢察署檢察官以九
    十一年度戒毒偵字第八四二、八四三號案件為不起訴之處分
    確定；再因上開經本院九十二年度訴字第五二三號判處罪刑
    確定之施用第一級毒品案件，經送執行強制戒治，後經戒治
    所評定合格，認無繼續戒治之必要，於九十二年十一月十日
    停止戒治，所餘期間付保護管束，前開保護管束已於九十三
    年一月九日因毒品危害防制條例修正生效施行而終結並視為
    執行完畢。詎仍不知警惕，於上開強制戒治執行完畢後之五
    年內，又另行基於施用第一級毒品海洛因之犯意，於九十六
    年十二月二日下午三時許，在其位於彰化縣埔心鄉○○村○
    ○路○段一一六巷一號住處內，以將少許海洛因粉末置入注
    射針筒內加水後，再以針筒注射手臂施用之方式，施用第一
    級毒品海洛因一次。嗣其於九十六年十二月四日下午三時許
    ，在彰化縣永靖鄉○○路與興中路口，遇警盤查之際，將其
    於九十六年十二月二日下午三時許施用海洛因時，取用剩餘
    之海洛因一包（淨重零點零六公克，包裝重零點三三公克）
    丟棄在地上，為警當場發現而查獲，並起獲前開海洛因一包
    扣案。
二、案經彰化縣警察局田中分局報請臺灣彰化地方法院檢察署檢
    察官偵查起訴，由本院合議庭裁定依簡式審判程序審理。
    理  由
一、訊據被告甲○○對於上揭事實坦承不諱，且有彰化縣警察局
    田中分局委託檢驗尿液代號與真實姓名對照認證單、詮昕科
    技股份有限公司濫用藥物尿液檢驗報告、法務部調查局鑑定
    通知書各一份在卷可稽，並有被告所有、供己於九十六年十
    二月二日下午三時許施用剩餘之第一級毒品海洛因一包（淨
    重零點零六公克、包裝重零點三三公克）扣案可佐，被告就
    其有施用第一級毒品海洛因一次之自白與事實相符。又被告
    最後一次強制戒治已於九十三年一月九日因毒品危害防制條
    例修正生效施行而視為執行完畢，其於五年內再犯本件施用
    第一級毒品之罪，自應依同條例第二十三條第二項之規定予
    以追訴處罰（臺灣高等法院九十四年度上訴字第二四四四號
    刑事判決、臺灣高等法院臺中分院九十四年度上訴字第四二
    七號判決意旨及最高法院九十六年度臺非字第一二三號刑事
    判決意旨參照）。此外，復有臺灣彰化地方法院檢察署刑案
    資料查註紀錄表、臺灣高等法院被告全國前案紀錄表、在監
    在押全國紀錄表各一份在卷可考，本件事證明確，被告犯行
    洵堪認定。
二、按海洛因係毒品危害防制條例所定之第一級毒品，不得非法
    施用。核被告所為，係犯毒品危害防制條例第十條第一項之
    施用第一級毒品罪。其為供施用第一級毒品而持有該級毒品
    之低度行為，應為施用之高度行為所吸收，不另論罪。又被
    告前曾於九十二年六月九日，因施用第一級毒品案件，經本
    院以九十二年度訴字第五二三號判處有期徒刑七月確定，入
    監執行後，已於九十三年九月三十日執行完畢，有臺灣彰化
    地方法院檢察署刑案資料查註紀錄表、臺灣高等法院被告全
    國前案紀錄表各一份在卷可考，其於五年以內故意再犯本件
    有期徒刑以上之罪，為累犯，應依刑法第四十七條第一項之
    規定加重其刑。爰審酌被告之素行、犯罪之動機、目的、施
    用毒品係戕害自身健康、施用毒品海洛因一次之手段、所生
    危害及犯罪後之態度等一切情狀，量處如主文所示之刑，以
    示懲儆。另中華民國九十六年罪犯減刑條例固已於九十六年
    七月四日公布，並自同年七月十六日生效施行，惟依上開條
    例第二條第一項之規定，必須犯罪在九十六年四月二十四日
    以前者，始有該條例減刑規定之適用；而本案被告之犯罪時
    間並非在九十六年四月二十四日之前，自無上開減刑條例適
    用之餘地，附此敘明。
三、扣案之第一級毒品海洛因一包（淨重零點零六公克、包裝重
    零點三三公克），屬查獲之第一級毒品，應依毒品危害防制
    條例第十八條第一項前段之規定宣告沒收銷燬之。
據上論斷，應依刑事訴訟法第二百七十三條之一第一項、第二百
九十九條第一項前段，毒品危害防制條例第十條第一項、第二十
三條第二項、第十八條第一項前段，刑法第十一條、第四十七條
第一項，判決如主文。
本案經檢察官吳芙如到庭執行職務
中    華    民    國  九十七  年    四    月  十四    日
                  刑事第八庭    法  官  李雅俐
以上正本證明與原本無異。
如不服本判決，應於判決送達後10日內，向本院（切勿逕送臺灣
高等法院臺中分院）提出上訴狀，上訴書狀應「敘述具體上訴理
由」，並按他造當事人之人數附繕本。
中    華    民    國  九十七  年    四  月    十四    日
                                書記官  陳秀娟
附錄論罪科刑法條：
毒品危害防制條例第十條第一項：
施用第一級毒品者，處六月以上五年以下有期徒刑。


司法院資訊處製作；財團法人民間司法改革基金會備份。
